臺灣高等法院刑事判決　　　　　　　 100年度上訴字第3394號
上　訴　人
即　被　告　邱世豪
上列上訴人因違反毒品危害防制條例案件，不服臺灣士林地方法
院100年度簡上字第163 號，中華民國100年10月12日第一審判決
（起訴案號：臺灣士林地方法院檢察署100 年度毒偵字第699 號
，經原審法院改依簡易程序移由簡易庭判決後，檢察官不服提起
上訴，原審管轄之第二審合議庭認不宜依簡易程序處刑，改依通
常程序審理），提起上訴，本院判決如下：
    主  文
上訴駁回。
    事  實
一、邱世豪前因施用毒品案件，經原審法院以88年毒聲字第480
    號裁定送觀察、勒戒後，認無繼續施用毒品之傾向，於民國
    88 年3月26日執行完畢釋放，並經臺灣士林地方法院檢察署
    檢察官以88年度偵字第2784號為不起訴處分確定。其又分別
    於90年、92年間因竊盜案件，各經原審法院以91年度簡上字
    第55號判決、92年度士簡字第1480號判決，各判處有期徒刑
    10月、緩刑3 年確定（嗣經撤銷緩刑）、有期徒刑3 月確定
    ；又因施用毒品等案件，經原審法院以93年度訴字第345 號
    判決各就施用第一級毒品、施用第二級毒品部分各判處有期
    徒刑8 月、3 月，就竊盜部分處有期徒刑7 月、2 月、4 月
    、2 月、3 月，應執行有期徒刑2 年3 月確定，並與前述撤
    銷緩刑之案件接續執行，於95年8 月3 日假釋出監。又於假
    釋期間內，因竊盜案件，經原審法院分別以96年度易字第11
    49號、第1295號判決判處有期徒刑3 月、3 月、3 月、2 月
    、4 月、3 月、4 月；因施用第一級毒品案件，經本院以96
    年度上訴字第3474號判決判處有期徒刑8 月，並減刑為有期
    徒刑4 月確定；因施用第二級毒品案件，經原審法院以96年
    度易字第966 號判決處有期徒刑7 月，並減刑為有期徒刑3
    月15日確定；因施用第一級毒品、施用第二級毒品案件，經
    原審法院以96年度訴字第1116號判決判處有期徒刑10月、6
    月，定應執行有期徒刑1 年2 月確定；因施用第一級毒品案
    件，經原審法院以97年度訴字第120 號判決判處有期徒刑9
    月，並減刑為有期徒刑4 月15日確定；各因施用第一級毒品
    案件，經原審法院分別以97年度訴字第142 號、第189 號判
    決各判處有期徒刑1 年，並各均減刑為有期徒刑6 月確定，
    上開各罪經原審法院以97年度聲字第1048號裁定應執行有期
    徒刑4 年2 月。其自96年9 月21日入監執行後，於99年12月
    14 日 假釋出監（尚未執行完畢）。
二、詎邱世豪於假釋期間仍不知悔改，基於施用第一級毒品海洛
    因之犯意，於100 年3 月4 日某時，在其新北市淡水區○○
    ○路○ 段119 巷10之2 號住處，以針筒注射之方式，施用第
    一級毒品海洛因1 次。嗣於同日另一時點，基於施用第二級
    毒品甲基安非他命之犯意，在前開住處，以將甲基安非他命
    置於玻璃球內燒烤後吸食煙霧之方式，施用甲基安非他命1
    次。嗣因其為施用毒品之假釋保護管束人，於100 年3 月7
    日9 時50分許，經臺灣士林地方法院檢察署觀護人通知採集
    其尿液送驗，結果呈安非他命、甲基安非他命陽性反應、嗎
    啡陽性反應，始查悉上情。
三、案經臺灣士林地方法院檢察署檢察官簽分偵查起訴。
    理  由
壹、證據能力部分：
一、被告邱世豪於偵查之供述，非出於強暴、脅迫、利誘、詐欺
    、疲勞訊問、違法羈押或其他不正方法取得，依刑事訴訟法
    第156 條第1 項、第158 條之2 得採為證據。
二、後列非供述證據，均非違法取得之證據，且或係從事業務之
    人於業務上製作之證明文書、記錄文書，核無顯不可信情況
    ，故依同法第158 條之4 反面解釋、第159 條之4 第2 款得
    為證據；又本院認定事實所引用之下列濫用藥物檢驗報告，
    乃依法定程序所為之鑑定，且被告於原審審理中對於證據能
    力均表示無意見，自有證據能力。
貳、實體部分：
一、上訴人即被告邱世豪經本院傳訊雖未到案，惟上揭犯罪事實
    ，業據被告邱世豪迭於偵查及原審審理時坦承不諱（見偵卷
    第45頁，簡上字卷第77頁反面）。又被告於100 年3 月7 日
    經觀護人通知所採尿液，經送臺灣尖端先進生技醫藥股份有
    限公司以酵素免疫分析法初驗，再以氣相層析質譜儀法複驗
    後，確呈安非他命、甲基安非他命陽性、嗎啡陽性反應，有
    臺灣士林地方法院檢察署受保護管束人採尿具結書、尿液檢
    體監管紀錄表及該公司於100 年3 月21日出具之濫用藥物檢
    驗報告各1 紙在卷可稽（偵查卷第3-7 頁），足認被告前開
    自白與事實相符，應可採信。從而，本案事證明確，被告施
    用第一、二級毒品犯行均堪予認定，應依法論科。
二、按海洛因、甲基安非他命分別係毒品危害防制條例第2 條第
    2 項所稱之第一級、第二級毒品，不得非法持有、施用。核
    被告邱世豪所為，係犯毒品危害防制條例第10條第1 項、第
    2 項之施用第一級毒品罪、第二級毒品罪。被告施用第一級
    毒品、第二級毒品前後，持有第一級毒品、第二級毒品之低
    度行為，應為施用之高度行為所吸收，不另論罪。被告施用
    第一級毒品海洛因、第二級毒品甲基安非他命犯行，犯意各
    別，行為互殊，應予分論併罰。
三、原審審酌被告前雖經前述論罪科刑及執行，卻於假釋出監未
    久後，隨即再次施用毒品，顯見毒癮甚深，自制力不足，故
    應藉由徒刑之執行，使其於相當期間與毒品來源全然隔絕，
    以收戒毒及教化之成效，暨被告犯後坦承犯行，態度尚可，
    且所犯係自戕一己之身體健康，尚未危及他人，其行為本身
    對社會所造成之危害並非直接等一切情狀，依毒品危害防制
    條例第10條第1 項、第2 項、刑法第11條前段、第51條第5
    款，就被告施用第一、二級毒品部分分別量處有期徒刑9 月
    、7 月，及定應執行刑為有期徒刑1 年2 月，並說明被告用
    以施用第一級毒品所用之針筒、施用第二級毒品所用之玻璃
    球，並未扣案，衡情應已滅失，為免執行發生困難，爰不予
    宣告沒收，認事用法及量刑均無不合。被告上訴意旨略以其
    已自費前往國軍北投醫院作美沙冬替代療法，請給予自新云
    云，惟觀被告假釋出監未久，即再次施用毒品，已見其意志
    力薄弱，若僅以美沙冬療法而不再加以入監隔離毒品誘惑，
    難收戒毒成效，且被告經傳又拒不到庭，益顯示其毫無悔意
    ，不能給予寬刑，是原判決酌處如上徒刑，核屬適當，被告
    執前詞上訴，應認無理由，予以駁回。
四、被告經本院合法傳喚，無正當理由不到庭，本院爰不待其陳
    述逕行判決。
據上論斷，應依刑事訴訟法第368 條、第371 條，判決如主文。
本案經檢察官侯寬仁到庭執行職務。
中    華    民    國   100    年    12    月    22    日
                  刑事第四庭審判長法  官  陳筱珮
                                  法  官  孫惠琳
                                  法  官  楊貴雄
以上正本證明與原本無異。
施用第一級毒品部分如不服本判決，應於收受送達後10日內向本
院提出上訴書狀，其未敘述上訴之理由者並得於提起上訴後10日
內向本院補提理由書（均須按他造當事人之人數附繕本）「切勿
逕送上級法院」。
其餘部分不得上訴。
                                  書記官  廖純瑜
中    華    民    國   100    年    12    月    23    日
附錄本案論罪科刑法條：
毒品危害防制條例第10條第1 項、第2 項
施用第一級毒品者，處 6 月以上 5 年以下有期徒刑。
施用第二級毒品者，處 3 年以下有期徒刑。